【裁判字號】    99,審訴,1287
【裁判日期】    990720
【裁判案由】    毒品危害防制條例
【裁判全文】
臺灣高雄地方法院刑事判決            99年度審訴字第715 號
公  訴  人  臺灣高雄地方法院檢察署檢察官
被      告  甲○○
上列被告因違反毒品危害防制條例案件，經檢察官提起公訴（99
年度毒偵字第704 號、99年度毒偵字第1534號），嗣於本院準備
程序中被告就被訴事實為有罪之陳述，經本院告知簡式審判程序
之旨，並聽取被告與公訴人之意見後，合議庭裁定由受命法官獨
任進行簡式審判程序，判決如下：
    主  文
甲○○施用第一級毒品，處有期徒刑捌月，扣案之第一級毒品海
洛因拾陸包（均含包裝袋，驗餘合計淨重壹點肆壹公克）均沒收
銷燬之。又施用第二級毒品，處有期徒刑參月。又施用第一級毒
品，處有期徒刑玖月。應執行有期徒刑壹年伍月，扣案之第一級
毒品海洛因拾陸包（均含包裝袋，檢餘合計淨重壹點肆壹公克）
均沒收銷燬之。
    事  實
一、甲○○前於民國95年間因施用毒品案件，經本院以95年度毒
    聲字第1253號裁定送觀察、勒戒後，因認有繼續施用毒品之
    傾向，復經本院以96年毒聲字第37號裁定令入戒治處所施以
    強制戒治，於96年12月18日經強制戒治執行完畢，並經臺灣
    高雄地方法院檢察署檢察官以96年度戒毒偵字第449 號為不
    起訴處分確定。詎仍未戒除毒癮，於前開強制戒治執行完畢
    釋放後5 年內，復分別基於施用第一、二級毒品之犯意，而
    為以下行為：
  (一)於98年12月29日12時15分許，在高雄市○○路與福德路口旁
    加油站廁所內，以針筒注射方式，施用第一級毒品海洛因1
    次；復於當日中午某時，在高雄市○○路某加油站廁所內，
    以將甲基安非他命置於玻璃球內燒烤吸食煙霧之方式，施用
    甲基安非他命1 次。嗣於同日21時40分許，在高雄市○○區
    ○○路與憲政路口，因形跡可疑，為警盤查，甲○○在員警
    尚未發覺其持有毒品犯行前，向員警自首其持有、施用第一
    級毒品海洛因犯行，並將其持有之海洛因16包（驗前合計淨
    重1. 47 公克；驗餘合計淨重1.41公克) 交由員警扣押，復
    經其同意，採集其尿液送檢驗，結果呈嗎啡、可待因及甲基
    安非他命陽性反應。
  (二)於99年2 月24日中午某時，在高雄市○○路某加油站廁所內
    ，以針筒注射方式，施用第一級毒品海洛因1 次。嗣於同日
    13時許，為警持搜索票前往其男友邱光鍔位於高雄市苓雅區
    ○○○路478 號4 樓之1 住處執行搜索後，徵得甲○○同意
    採集尿液送驗，結果呈嗎啡、可待因陽性反應，始悉上情。
二、案經高雄市政府警察局保安大隊及高雄縣政府警察局鳳山分
    局報請臺灣高雄地方法院檢察署檢察官偵查起訴。
    理  由
一、本件被告甲○○所犯係死刑、無期徒刑、最輕本刑為3 年以
    上有期徒刑以外之罪，其於準備程序中就被訴事實為有罪之
    陳述，經本院告知簡式審判程序之旨，並聽取公訴人及被告
    意見後，合議庭裁定由受命法官獨任進行簡式審判程序，合
    先敘明。
二、訊據被告對於上揭時、地，施用第一級毒品海洛因及第二級
    毒品甲基安非他命之事實，均坦承不諱，而被告為警查獲時
    所採集之尿液檢體，經分別送高雄市立凱旋醫院及台灣檢驗
    科技股份有限公司以酵素免疫分析法及氣相層析質譜法檢驗
    結果，呈現嗎啡、可待因及甲基安非他命陽性反應，此有高
    雄市立凱旋醫院轉碼編號A00000000 號濫用藥物尿液檢驗報
    告暨高雄市政府警察局保安大隊刑案移送專責組偵辦毒品危
    害防制條例嫌疑人尿液採證代碼表、台灣檢驗科技股份有限
    公司99年3 月11日編號KＺ000000000000號濫用藥物尿液檢驗
    報告暨高雄縣政府警察局鳳山分局偵辦毒品案件嫌疑人尿液
    採集編號對照表各1 份在卷可稽。又扣案之白色粉末16包，
    經送檢驗結果，確係第一級毒品海洛因成分，亦有法務部調
    查局99年1 月28日調科壹字第09923002440 號濫用藥物實驗
    室鑑定書1 份在卷可憑。足徵被告之任意性自白核與事實相
    符，應堪信為真實，可採為本件論罪科刑之依據。是本件事
    證明確，被告施用第一級毒品及持有第一級毒品犯行，洵堪
    認定，應予依法論科。
三、按海洛因及甲基安非他命分別係毒品危害防制條例第2 條第
    2 項第1 款及第2 款所稱之第一級毒品及第二級毒品，不得
    施用或持有。次按強制戒治執行完畢釋放後，5 年內再犯第
    10條之罪者，應依一般刑事訴訟程序予以起訴論罪科刑，此
    觀諸毒品危害防制條例第20條、第23條第2 項規定自明。被
    告前於95年間因施用毒品案件，經本院以95年度毒聲字第12
    53號裁定送觀察、勒戒後，因認有繼續施用毒品之傾向，復
    經本院以96年毒聲字第37號裁定令入戒治處所施以強制戒治
    ，於96年12月18日經強制戒治執行完畢，並經臺灣高雄地方
    法院檢察署檢察官以96年度戒毒偵字第449 號不起訴處分確
    定，有臺灣高等法院被告前案紀錄表1 份在卷可參，被告於
    前開強制戒制執行完畢釋放後5 年內，復於上開時間，分別
    施用第一級毒品海洛因2 次及第二級毒品甲基安非他命1 次
    ，則公訴人予以起訴，尚無不合，本院自得依法論科。
四、核被告所為，係犯毒品危害防制條例第10條第1 項之施用第
    一級毒品罪（2 罪）及同條第2 項之施用第二級毒品罪（1
    罪）。被告持有第一級毒品後進而施用，其持有之低度行為
    應為施用之高度行為所吸收，故不另論其持有毒品罪。被告
    所犯上開3 罪，犯意各別，行為互殊，應予分論併罰。又被
    告就上開犯罪事實（二）之施用第一級毒品部分，係於警方
    未發覺其持有、施用海洛因之前，主動坦承持有、施用甲基
    安非他命犯行，而願接受裁判之事實，有警詢筆錄可參，堪
    認符合自首之要件，爰依刑法第62條前段之規定，就該施用
    第一級毒品犯行部分，減輕其刑。本院審酌被告前因施用毒
    品案件，經強制戒治程序，由檢察官為不起訴處分後，仍不
    知悛悔，再次施用毒品自戕其身，顯然缺乏戒絕毒品之決心
    ，且其行為雖尚未害及他人，然其持有第一級毒品海洛因數
    量非微，其犯罪所生之危害，亦較持有微量毒品者更形嚴重
    。惟念及被告坦承施用毒品之事實，態度良好，並斟酌被告
    之犯罪動機、手段以及被告之智識程度等一切情狀，分別量
    處如主文所示之刑，並定其應執行刑，以資懲儆。另扣案之
    白色粉末16包，經送檢驗結果係第一級毒品海洛因之情，已
    如上述，應依毒品危害防制條例第18條第1 項前段規定宣告
    沒收銷燬之，至前開第一級毒品海洛因之包裝袋包覆毒品，
    其上顯留有該毒品之殘渣，衡情自難與之剝離，亦應整體視
    之為毒品，連同該包裝袋併予宣告沒收銷燬之；此外，鑑驗
    耗用之海洛因既已滅失，自無庸宣告沒收銷燬之。
據上論斷，應依刑事訴訟法第273 條之1 第1 項、第284 條之1
、第299 條第1 項前段，毒品危害防制條例第10條第1 項、第2
項、第18條第1 項前段，刑法第11條、第51條第5 款，判決如主
文。
本案經檢察官杜妍慧到庭執行職務。
中    華    民    國    99    年    7     月    20    日
                  刑事第十庭    法  官  曾子珍
以上正本證明與原本無異。
如不服本判決應於收受判決後10日內向本院提出上訴書狀，並應
敘述具體理由。其未敘述上訴理由者，應於上訴期間屆滿後20日
內向本院補提理由書(均須按他造當事人之人數附繕本)「切勿逕
送上級法院」。
中    華    民    國    99    年    7     月    20    日
                                書記官  李承悌
附錄本判決論罪科刑法條全文：
毒品危害防制條例第10條
施用第一級毒品者，處 6 月以上 5 年以下有期徒刑。
施用第二級毒品者，處 3 年以下有期徒刑。

司法院資訊處製作；財團法人民間司法改革基金會備份。
